【裁判字號】    89,交上易,1507
【裁判日期】    890515
【裁判案由】    公共危險等
【裁判全文】
臺灣高等法院臺中分院刑事判決                八十九年度交上易字第一五○七號
    上  訴  人  臺灣台中地方法院檢察署檢察官
    被      告  丙○○
              （即戴哲志）
右上訴人被告因公共危險等案件，不服台灣台中地方法院八十九年度交易字第一九○
號，中華民國八十九年五月十五日第一審判決（起訴案號：台灣台中地方法院檢察署
八十九年度偵字第四九二八號），提起上訴，本院判決如左：
    主      文
上訴駁回。
    事實及理由
一、本案經本院審理結果，認第一審判決認事用法及量刑均無不當，應予維持，並引
    用第一審判決書記載之事實、證據及理由（如附件）。
二、檢察官循告訴人之請求提起上訴，認原判決量刑過輕云云。惟查原審法院於量刑
    時已斟酌刑法第五十七條所定之各款事項，並無失出失入之情形，故本件上訴無
    理由，應予駁回。
三、據上論斷，應依刑事訴訟法第三百七十三條、第三百六十八條，判決如主文。
本案經檢察官乙○○到庭執行職務。
中      華      民      國    八十九     年      十       月     三     日
                                  臺灣高等法院臺中分院刑事第十庭
                                        審判長法  官  林  照  明
                                              法  官  李  寶  堂
                                              法  官  蕭  廣  政
右正本證明與原本無異。
不得上訴。
                                              書記官  黃  禎  祥
中      華      民      國    八十九     年      十       月     四     日
                                                                        Ｉ
附件：
臺灣臺中地方法院刑事判決                        八十九年度交易字第一九號
    公  訴  人  臺灣台中地方法院檢察署檢察官
    被      告  丙○○（即戴哲志）
                        男三十四歲（民國○○○年○○月○○日生）
                        住台中縣神岡鄉○○村○○路一九巷一九號
                        身分證統一編號：Ｌ一二八八五八九四號
右列被告因公共危險案件，經檢察官提起公訴（八十九年度偵字第四九二八號），本
院判決如左：
    主  文
丙○○服用酒類，不能安全駕駛動力交通工具而駕駛，處有期徒刑貳月，如易科罰金
，以參佰元折算壹日。又因過失傷害人，處有期徒刑肆月，如易科罰金，以佰元折
算壹日。應執行有期徒刑肆月，如易科罰金以佰元折算壹日。
    事  實
一、丙○○（即戴哲志，於民國八十九年四月六日更名）於八十八年十二月三日晚上
    十一時十分許，在台中市敬華飯店飲用三多利酒約半瓶，已達不能安全駕駛動力
    交通工具之程度，仍駕駛車牌號碼Ａ四－一八五九號自小客車，沿台中市○○路
    由南往北方向行駛，至台中市○○路○段與同路一四三巷口之無號誌交岔路口時
    ，本應注意汽車行車速度依標誌規定，無標誌者，於市區道路時速不得超過四十
    公里；又行經至無號誌之交岔路口時，應減速慢行，做隨時停車之準備；及應注
    意汽車駕駛人飲酒後其吐氣所含酒精成分超過每公升０點二五毫克以上者，不得
    駕車，而依當時天候晴、光線夜間有照明，路面狀乾燥無缺陷及無障礙物況，視
    距良好，並無不能注意之情事，竟仍酒醉貿然駕駛且疏未注意減速慢行，仍以時
    速五十至六十公里之速度行駛於上揭速限時速四十公里之道路上，不慎撞及當時
    沿台中市○○路由北往南方向行駛至該交岔路口迴轉，亦疏未注意車前狀況讓直
    行車先行而迴轉不當之由甲○○所騎乘車牌號碼ＳＺＹ－九四三號之機車，致甲
    ○○受有左下頷骨骨折、多處顏面擦傷、口腔內撕裂傷等傷害。丙○○於肇事後
    隨即報案，並向到場處理警員陳述肇事經過，自首而接受裁判。又其經警員測試
    吐氣後酒精濃度達每公升零點九五毫克。
二、案經甲○○訴由台中市警察局第二分局報告台灣台中地方法院檢察署檢察官偵查
    起訴。
    理  由
一、訊據被告丙○○對於於右揭時地酒後駕車肇事致告訴人甲○○受傷等事實坦承不
    諱，核與告訴人甲○○指述情節相符，復有台中市○○○道路交通事故調查報告
    表、舉發違反道路交通管理事件通知單及酒精測試表、診斷證明書等件為證。被
    告自白與事實相符。
二、按汽車行車速度依標誌規定，無標誌者，於市區道路時速不得超過四十公里；又
    行經至無號誌之交岔路口時，應減速慢行，做隨時停車之準備及應注意汽車駕駛
    人飲酒後其吐氣所含酒精成分超過每公升０點二五毫克以上者，不得駕車，道路
    交通安全規則第九十三條第一項第一款、第四款、第一百十四條第二款三項定有
    明文。查，本件被告經酒精測試結果，其每公升吐氣之酒精含量高達０點九五毫
    克，有上開酒精測試表在卷足憑，已超過前開安全規則所定標準，再參以被告於
    偵查中供陳係因飲酒後反應較不靈敏且車速較快等語在卷，被告當時顯然已達不
    能安全駕駛動力交通工具之程度，至為明顯。又被告於前揭時、地駕駛汽車，本
    應注意上開規定，而依當時天候晴、夜間光線有照明、路面狀乾燥無缺陷及無障
    礙物況，視距良好，並無不能注意之情事，竟仍酒醉貿然駕駛且於速限四十公里
    之市區道路以時速五十至六十公里速度行駛，至無號誌交岔路口疏未減速慢行，
    以致肇事使人受傷，顯有違反上開道路交通安全規則之情事，其有過失甚為明顯
    ，且與告訴人之受傷具有相當因果關係。至於告訴人雖於上揭路口迴轉時疏未注
    意車前狀況，未讓直行車先行而迴轉不當，亦與有過失，然無解於被告之過失責
    任。綜上，本件被告過失犯行，事證明確，堪以認定。
三、核被告所為係犯刑法第一百八十五條之三之公共危險罪、第二百八十四條第一項
    前段過失傷害罪。被告所犯上開二罪間犯意個別，行為互殊，應予分論併罰。又
    被告酒醉駕車，因而致被害人受傷，應依道路交通管理處罰條例第八十六條第一
    項規定加重其刑。另被告於肇事後隨即報案，並向到場處理警員陳述肇事經過，
    自首而接受裁判等情，業經被告陳明在卷，並經現場處理之台中市交通隊警員呂
    孝正到庭證述明確，核與自首要件相符，應依法減輕其刑。爰審酌被告酒後駕車
    等過失程度、告訴人疏未注意車前狀況未讓直行車先行而迴轉不當，亦與有過失
    ，肇事後迄今未與告訴人和解賠償損害，告訴人所受傷害程度及其犯後態度等一
    切情狀，量處如主文所示之刑，並定其應執行之刑，且諭知易科罰金之折算標準
據上論斷，應依刑事訴訟法第二百九十九條第一項前段、刑法第一百八十五條之三、
第二百八十四條第一項前段、第六十二條前段、第四十一條、第五十一條第五款，道
路交通管理處罰條例第八十六條第一項，罰金罰鍰提高標準條例第一條前段、第二條
，判決如主文。
中      華      民      國    八十九    年      五      月    十五    日
                                      臺灣臺中地方法院交通法庭
                                          法  官  陳  淑  芳
右正本證明與原本無異。
如不服本判決，應於判決送達後十日內向本院提出上訴狀，上訴於臺灣高等法院臺中
分院( 須附繕本 )。
            書記官
中      華      民      國    八十九    年      五      月    十七    日
附錄法條
刑法第一百八十五條之三
服用毒品、麻醉藥品、酒類或其他相類之物，不能安全駕駛動力交通工具而駕駛者，
處一年以下有期徒刑、拘役或三萬元以下罰金。
刑法第二百八十四條
因過失傷害人者，處六月以下有期徒刑、拘役或五百元以下罰金。致重傷者，處一年
以下有期徒刑、拘役或五百元下罰金。
從事業務之人，因業務上之過失傷害人者，處一年以下有期徒刑、拘役或一千元以下
罰金。致重傷者，處三年以下有期徒刑、拘役或二千元以下罰金。


司法院資訊處製作；財團法人民間司法改革基金會備份。
